# 员工持股平台内激励对象多次受让股权的情况下如何确认股份支付

提问人：yqyxh0723 时间：2022-03-20 10:53:49
请教陈版主：
A公司为一家拟IPO公司，报告期内，公司设有 1 家员工持股平台，持股平台的份额由实际控制人股权转让而来，实际控制人为持股平台的GP。第一年股权激励时，实际控制人将持股平台中的20%激励给 10 名激励对象，形式为股权转让，公司已确认股份支付，第二年，实际控制人再将持股平台中的50%激励给 20 名激励对象（包括原来的 10 名），此时公司应当如何确认股份支付？
根据首发 54 条：“对于为发行人提供服务的实际控制人/老股东以低于股份公允价值的价格增资入股事宜，如果根据增资协议，并非所有股东均有权按各自原持股比例获得新增股份，对于实际控制人/老股东超过其原持股比例而获得的新增股份，应属于股份支付；如果增资协议约定，所有股东均有权按各自原持股比例获得新增股份，但股东之间转让新增股份受让权且构成集团内股份支付，导致实际控制人/老股东超过其原持股比例获得的新增股份，也属于股份支付。对于实际控制人/老股东原持股比例，应按照相关股东直接持有与穿透控股平台后间接持有的股份比例合并计算。”
请问，公司员工持股平台激励对象多次受让实际控制人的股权是否应仅就超过其原持股比例而获得的新增股份确认股份支付？还是首发 54 条是规定新增股份，老股股权转让导致老股东持股比例变动不属于该条规定之内，应就激励对象获取的全部股份确认为股份支付？

回答人：chenyiwei
首发 54 条中“对于为发行人提供服务的实际控制人/老股东以低于股份公允价值的价格增资入股”的规定，更多地是针对实际控制人的。对于原先已经加入持股平台的激励对象，再次受让激励股份，均作为股份支付处理，不考虑分拆部分作为对股权稀释的补偿。这一方面过于复杂，另一方面而言对于持股比例较小的非控股股东而言，稀释影响一般不明显不重大，不建议单独考虑。